臺灣臺北地方法院交通事件裁定　　　　　　　　　　九十三年度交聲字第三九四號
　　異議人即　甲○○
　　受處分人
右列異議人因違反道路交通管理處罰條例案件，對於台北市交通事件裁決所九十三年
四月二十日北市裁三字第裁二二─ＡＣＵ四八０一二四號裁決書（原處分：台北市政
府警察局北市警交大字第ＡＣＵ四八０一二四號舉發違反道路交通管理事件通知單）
，聲明異議，本院裁定如左：
      主  文
異議駁回。
      理  由
一、本件異議理由略以：異議人甲○○於民國九十三年三月七日晚上九時三十五分許
    ，駕駛車號８Ｄ─九三八一號自小客車，在台北市○○路與成都路十字路口外環
    道，暫停讓太太及小孩上車，當時起步看見眼前是綠燈，就打右轉燈右轉，此時
    在康定路上的警員出來攔檢表示伊闖紅燈，但警員根本不知道前開十字路口外環
    道發生何事，警員雖事後到路旁火鍋店內詢問本人曾否至店內消費等情，但伊並
    未在該處消費或停車，可見警員在不確定情形下開單，顯有不妥等語。
二、雖異議人未到庭陳述意見，惟據其所提出聲明異議狀及申訴書所載，異議人固不
    否認於前開時、地，駕駛８Ｄ─九三八一號自小客車，沿台北市○○路右轉專用
    道右轉至康定路等情，惟辯稱：伊並未紅燈右轉云云，惟證人即台北市政府警察
    局萬華分局漢中街派出所何俊雄警員於本院訊問時結證稱：伊當天與同事陳俊德
    擔任九十三年三月七日晚上九時至十一時之巡邏勤務，於當晚九時二十分起在康
    定路二五巷口執行路檢，大約九時三十五分許，看見車號８Ｄ─九三八一號自小
    客車由成都路紅燈右轉康定路，伊就攔檢該車，並告知違規事由，經違規人簽收
    罰單後，違規人表示要申訴，但伊執勤地點距違規處大約二十五公尺，雖然路邊
    有停車，並不影響視線，違規人表示他在雅香火鍋店前停車，並回到該處照相，
    所以伊才至該店向店員查詢違規人並未至店內消費，伊再向停放在該店前之８Ｅ
    ─五０五二號自小客車車主王禹翔查證，該車已停車半小時，則違規人車輛不可
    能在同處停車，伊都將查訪情形記載在工作紀錄簿上。倘若照違規人辯稱係在成
    都路右轉專用道起步的話，因為右轉專用道駛入康定路前方還有一道停止線，駕
    駛人仍須看成都路方向的號誌行車，還是不能違規右轉等語（見本院九十三年五
    月二十五日訊問筆錄），並有工作紀錄簿及現場圖在卷可參。是依卷附警製現場
    圖所示，成都路外側轉入康定之右轉專用道前方有一道停止線，縱認異議人在成
    都路右轉專用道起步，則其仍應在停止線前暫時停車，察看成都路與康定路號誌
    變化來行車，不得貿然右轉駛入康定路甚明，而舉發員警站立在康定路二五巷前
    目睹異議人未遵守號誌行車，在成都路紅燈狀態下違規右轉，當場攔查製單舉發
    亦無違常之處，本件既查無任何積極證據足資證明舉發警員有捏造事實濫行舉發
    之情事，則執勤員警本其維護交通秩序安全職責所為之依法舉發行為，自應受到
    合法正確之推定，異議人事後空言辯稱：伊並無紅燈右轉云云，自無足取。綜上
    而論，台北市交通事件裁決所依道路交通管理處罰條例第五十三條：「汽車駕駛
    人，行經有燈光號誌管制之交岔路口闖紅燈者，處新台幣一千八百元以上五千四
    百元以下罰鍰」及同條例第六十三條第一項第三款「有第五十三條情形者，各記
    違規點數三點」規定，裁罰異議人新台幣二千七百元並記違規點數三點，核無不
    合。異議人聲明異議，顯無理由，應予駁回。
據上論斷，應依道路交通案件處理辦法第十九條，裁定如主文。
中　　　華　　　民　　　國　　九十三　　年　　　五　　　月　　二十六　　日
                              臺灣臺北地方法院交通法庭
                                  法    官  傅  中  樂
右正本證明與原本無異
如不服本裁定應於送達後五日內向本院提出抗告狀
                                  書 記 官  陳  靜  君
中　　　華　　　民　　　國　　九十三　　年　　　五　　　月　　二十七　　日
